【裁判字號】    99,抗,94
【裁判日期】    990428
【裁判案由】    確認合夥關係存在
【裁判全文】
臺灣高等法院高雄分院民事裁定            99年度抗字第94號
抗  告  人  乙○○
            甲○○
相  對  人  丙○
上列當事人間請求確認合夥關係存在事件，抗告人對於民國99年
2月10日臺灣高雄地方法院99年度補字第99號所為裁定提起抗告
，本院裁定如下：
    主  文
原裁定廢棄。
    理  由
一、抗告意旨略以：依正薪醫院委請會計師依據合夥契約及增補
    契約約定，就正薪醫院資產、履約保證金、固定資產、銀行
    借款、應付支票、流動負債之帳面價值予以計算後，相對人
    持有正薪醫院40% 股份之退夥金價值為新台幣（下同）4298
    萬8993元，加計按活儲利率無息0.23% 計算之3 個月利息，
    共計4301萬3711元，相對人起訴請求確認合夥關係存在，應
    以此核定訴訟標的價額，應徵裁判費為39萬0576元。原裁定
    徒以相對人如未能遵期查報標的價額，依民事訴訟法第77條
    之12規定，核定為165 萬元，並徵第一審裁判費1 萬7335元
    ，容有不當，爰求予廢棄。
二、按核定訴訟標的之價額，以起訴時之交易價額為準，無交易
    價額者，以原告就訴訟標的所有之利益為準，民事訴訟法第
    77條之1 第1 、2 項定有明文。本件相對人起訴主張：兩造
    合夥設立正薪醫院，全部股份為100 股，伊持有40股，兩造
    就董俐鑫手術留有紗布事件是否承認疏失意見不同，伊主張
    坦誠面對，抗告人不承認疏失，雙方經營理念不同，於98年
    8 月4 日會議中僅討論倘退夥條件談妥，伊要退夥，伊並非
    於當日提出退夥之意思表示，抗告人竟認定伊已退夥，自98
    年11月起停止伊之門診排班，復以伊違反契約第10條為由，
    於98年11月5 日決議伊應退出正薪醫院，爰提起本件訴訟，
    求為判決：(一)確認兩造間關於正薪醫院有合夥關係存在。(二)
    抗告人應將前項合夥事務及財產狀況、帳簿隨時供相對人檢
    查及查閱，並報告合夥事務進行之狀況，且於相對人檢查及
    查閱時，不得有拒絕、妨礙或其他阻撓之行為，核屬財產權
    訴訟，且相對人第二項聲明與第一項聲明起訴之目的相同，
    其訴訟標的價額，應以相對人如獲勝訴判決所得受之客觀上
    利益定之，並非不能核定。相對人起訴雖未表明訴訟標的價
    額，亦未遵期查報訴訟標的價額，惟抗告人主張兩造合夥所
    營正薪醫院業已委請會計師依據合夥契約及增補契約約定，
    就正薪醫院資產、履約保證金、固定資產、銀行借款、應付
    支票、流動負債之帳面價值予以計算，相對人固否認抗告人
    所提退夥金價值計算資料形式上之真正，惟本件標的價額既
    非不能按金錢估計，原裁定以相對人如未能遵期查報標的價
    額，依民事訴訟法第77條之12規定，核定為165 萬元，即有
    未合，抗告意旨執以指摘原裁定不當，聲明廢棄，為有理由
    ，應由本院將原裁定廢棄，發回原法院為調查後再為妥適裁
    定。
三、據上論結，本件抗告為有理由，依民事訴訟法第492 條，裁
    定如主文。
中    華    民    國    99    年    4     月    28    日
                            民事第六庭
                                審判長法官  許明進
                                法      官  李炫德
                                法      官  徐文祥
以上正本證明與原本無異。
如不服本裁定應於送達後10日內向本院提出再抗告狀（並按他造
當事人之人數附繕本），並繳納再抗告費新臺幣1,000 元。
再為抗告僅得以適用法規顯有錯誤為理由，並應委任律師為代理
人。
中    華    民    國    99    年    4     月    29    日
                                書  記  官  梁雅華
附註：
抗告人之配偶、三親等內之血親、二親等內之姻親，或抗告人為
法人、中央或地方機關時，其所屬專任人員具有律師資格並經法
院認適當者，亦得為第三審代理人。
抗告人或其法定代理人具有律師資格者及前項情形，應於提起抗
告或委任時釋明之。

司法院資訊處製作；財團法人民間司法改革基金會備份。
